臺灣士林地方法院刑事判決　　　　　　　　　　　　　九十三年度易緝字第四五號
　　公　訴　人　臺灣士林地方法院檢察署檢察官
　　被　　　告　甲○○
右列被告因毒品危害防制條例案件，經檢察官提起公訴（九十二年度毒偵字第七七三
號），暨追加起訴（九十三年度蒞字第三六六九號），經本院訊問被告後，本院合議
庭裁定認本件宜由受命法官獨任進行簡式審判程序，判決如左：
    主  文
甲○○施用第一級毒品，累犯，處有期徒刑壹年。又連續施用第二級毒品，累犯，處
有期徒刑捌月。扣案第二級毒品安非他命吸食器壹組沒收。應執行有期徒刑壹年陸月
。扣案第二級毒品安非他命吸食器壹組沒收。
    事  實
一、甲○○前曾有傷害及違反麻醉藥品管理條例、毒品危害防制條例等前科紀錄，於
    八十八年間因施用第二級毒品案件，經臺灣臺北地方法院以八十八年度毒聲字第
    二○二六號裁定送觀察、勒戒後，認無繼續施用毒品之傾向，由臺灣臺北地方法
    院檢察署檢察官於八十九年一月五日以八十九年度毒偵緝字第一五六號為不起訴
    處分確定；又於八十九年間因施用第二級毒品案件，經臺灣臺北地方法院以八十
    九年度毒聲字第一七五○號裁定送觀察、勒戒後，認有繼續施用毒品之傾向，再
    經該院以八十九年度毒聲字第二七三六號裁定令入戒治處所施以強制戒治一年，
    嗣因無繼續戒治必要，經該院以九十年度毒聲字第九九二號裁定停止戒治，所餘
    戒治期間付保護管束，刑事訴追部分，並經該院以八十九年簡字第一三○五號判
    處有期徒刑六月確定，於九十二年一月二十八日執行完畢；復於九十一年間因施
    用第二級毒品案件，經臺灣臺北地方法院以九十二年度毒聲字第二○七號裁定令
    入戒治處所施以強制戒治一年，刑事訴追部分，並經該院以九十二年度簡字第三
    六七號判處有期徒刑六月確定，目前仍在執行中。
二、詎甲○○仍不知悛悔，明知海洛因為第一級毒品、安非他命為第二級毒品，復於
    九十二年三月十日下午六時許，在臺北市○○區○○路八十八號已廢棄之林泉溫
    泉酒店內，以將海洛因摻入香煙內點燃以吸食其煙氣之方式，施用第一級毒品海
    洛因一次。又另基於概括犯意，於九十二年三月九日某時及同年月十日下午六時
    許，在前揭地點以打火機燒烤吸食器內安非他命以吸食其煙氣之方式，施用第二
    級毒品安非他命二次。嗣於九十二年三月十日下午七時，在前揭處所，為警當場
    查獲，並扣得其所有供施用第二級毒品之工具吸食器一組，始獲悉上情。
三、案經臺北縣政府警察局新店分局報請臺灣士林地方法院檢察署檢察官偵查起訴及
    追加起訴。
    理  由
一、右揭犯罪事實，業據被告甲○○於本院審理中坦承不諱，而其為警查獲所採集之
    尿液經送臺灣檢驗科技股份有限公司檢驗，結果呈鴉片類及安非他命類陽性反應
    ，有該公司九十二年三月二十一日濫用藥物尿液檢驗報告一份在卷可憑，並有第
    二級毒品安非他命吸食器一組扣案可稽，足見其自白與事實相符，堪予採信。被
    告前因多次施用毒品案件，先經臺灣臺北地方法院以八十八年度毒聲字第二○二
    六號裁定送觀察、勒戒後，認無繼續施用毒品之傾向，由臺灣臺北地方法院檢察
    署檢察官以八十九年度毒偵緝字第一五六號為不起訴處分確定；又經同院以八十
    九年度毒聲字第一七五○號裁定送觀察、勒戒後，認有繼續施用毒品之傾向，再
    經同院以八十九年度毒聲字第二七三六號令入戒治處所施以強制戒治一年，嗣因
    無繼續戒治必要，經同院以九十年度毒聲字第九九二號裁定停止戒治，所餘戒治
    期間付保護管束，刑事訴追部分，並經該院以八十九年簡字第一三○五號判處有
    期徒刑六月確定；復經同院以九十二年度毒聲字第二○七號裁定令入戒治處所施
    以強制戒治一年，刑事訴追部分，並經該院以九十二年度簡字第三六七號判處有
    期徒刑六月確定，此有各該裁定書、不起訴處分書、判決書及臺灣高等法院被告
    全國前案紀錄表等存卷足參，被告於觀察、勒戒及強制戒治執行完畢後，五年以
    內再犯毒品危害防制條例第十條第一項之施用第一級毒品罪，事證明確，其犯行
    洵堪認定，應依法論科。
二、按毒品危害防制條例業於九十二年七月九日修正公布，並於被告行為後之九十三
    年一月九日生效施行，依修正後毒品危害防制條例第三十五條之規定，於該條例
    修正施行前繫屬之施用毒品案件，除因舊法規定有利於被告外，於該條例修正施
    行後，應適用裁判時之新法，本案係於該條例修正施行前即九十二年十二月九日
    繫屬於臺灣士林地方法院檢察署，惟因被告犯行適用新舊法之結果，均應提起公
    訴，且該條例第十條第一項、第二項均未修正，是本案不因該條例之修正，而生
    對被告有利或不利之差別，自應適用裁判時之新法規定，合先敘明。核被告所為
    ，係犯毒品危害防制條例第十條第一項、第二項之施用第一級、第二級毒品罪。
    被告因施用第一級毒品海洛因、第二級毒品安非他命而分別持有第一級毒品海洛
    因、第二級毒品安非他命，其持有之低度行為均為施用之高度行為所吸收，不另
    論罪。其二次施用第二級毒品安非他命部分，時間密接，方法相同，觸犯構成要
    件相同之罪，顯係基於概括犯意為之，為連續犯，應依刑法第五十六條之規定，
    以一罪論，並加重其刑。又被告分別施用第一級毒品海洛因及第二級毒品安非他
    命，係以數行為分別觸犯毒品危害防制條例第十條第一項、第二項之施用第一級
    、第二級毒品罪，二者犯意個別，構成要件亦復不同，應分論併罰之。被告前有
    事實欄所列前案經判處有期徒刑及執行完畢情形，此有臺灣高等法院被告全國刑
    案紀錄表一份在卷可按，其前受有期徒刑執行完畢，於五年以內再犯本件最重本
    刑為有期徒刑以上之罪，為累犯，上開二罪均應依刑法第四十七條之規定加重其
    刑，就施用第二級毒品部分，並遞加重之。爰審酌被告前有多次施用毒品犯行，
    經觀察、勒戒及強制戒治後，仍無法戒除其毒癮，並屢次再犯施用毒品罪，經判
    處徒刑執行完畢，竟再度涉犯本案，顯見其無戒絕之決心，其犯罪之動機、目的
    、手段、施用毒品係戕害自身健康，所生危害非鉅，及犯罪後終能坦承犯行，尚
    知悔悟等一切情狀，分別量處如主文所示之刑，並定其應執行之刑。
三、扣案第二級毒品安非他命吸食器一組，係被告所有供施用第二級毒品之工具，已
    據其供承在卷可按，爰依刑法第三十八條第一項第二款之規定，併予宣告沒收。
據上論斷，應依刑事訴訟法第二百七十三條之一第一項、第二百九十九條第一項前段
，毒品危害防制條例第十條第一項、第二項，刑法第十一條前段、第二條第一項前段
、第五十六條、第四十七條、第五十一條第五款、第三十八條第一項第二款，判決如
主文。
本案經檢察官簡志龍到庭執行職務。
中　　　華　　　民　　　國　　九十三　　年　　　七　　　月　　 十五 　　日
                                  臺灣士林地方法院刑事第六庭
                                      法  官  李  昆  霖
右正本證明與原本無異。
如不服本判決，應於判決送達後十日內，向本院提出上訴狀。
                                      書記官  陳  佳  伶
中　　　華　　　民　　　國　　九十三　　年　　　七　　　月　　 十五 　　日
附錄本案論罪科刑法條之依據：
毒品危害防制條例第十條第一項、第二項
  施用第一級毒品者，處六月以上五年以下有期徒刑。
  施用第二級毒品者，處三年以下有期徒刑。
